臺灣苗栗地方法院刑事判決　　　　　　 94年度交簡上字第9號
公　訴　人　臺灣苗栗地方法院檢察署檢察官
上　訴　人　甲○○
即　被　告
上列上訴人即被告因公共危險案件，不服本院苗栗簡易庭94年度
苗交簡字第179 號中華民國94年5 月6 日第一審簡易判決（聲請
案號：臺灣苗栗地方法院檢察署94年度偵字第1017號），提起上
訴，本院管轄之第2 審合議庭判決如下：
    主  文
上訴駁回。
    事實及理由
一、本案經本院審理結果，認第一審簡易判決認事用法及量刑均
    無不當，應予維持，並引用簡易判決書記載之事實、證據及
    理由（如附件）。
二、上訴意旨略以：(1)被告係向警局報案而經查獲酒醉駕車，縱
    有公共危險犯行，亦應論以自首。(2)查獲之楊三億警員對被
    告進行酒精測試之過程有所不當，且經警方懲處，(3)酒精測
    試儀器有誤差值，而其誤差有可能對被告所涉公共危險行為
    之構成要件發生影響等由，不服判決而提起上訴云云。
三、經查，(1)被告前往警局，係為遭第3 人毀損事由而以被害人
    身分前往報案，因報案之事實關係於被告行車途中所遭遇之
    不法情事（經查該第3 人所涉不法行為，業經本案查獲之警
    員偵查後併移送檢察官提起公訴在案），而經警員發覺被告
    有酒醉駕車情事，從而主動告發並開始偵查，有警詢筆錄附
    卷可稽，堪證被告並非對尚未經犯罪偵查機關查獲之行為自
    首犯罪而接受裁判，與刑法第62條之自首要件不合，故尚不
    得依自首之規定減輕其刑。(2)本件查獲警員楊三億執法過程
    ，前經被告申訴於內政部警政署國道公路警察局，業經該局
    函覆：楊三億警員係依法受理報案，係基於職責，符合依法
    行政之要求。又楊三億警員執行酒測之步驟經查亦無不當，
    且執勤態度平和並未與被告發生發生爭吵，就上開數點，均
    無違法不當等語。至於警員楊三億雖依該函所示，有經該局
    依規定予以懲處，惟其懲處理由係基於「併案處理時未能詳
    加說明，且未能秉持同理心，以分案先行受理台端遭毀損案
    或於併案製作筆錄時優先處理台端所遭毀損，致台端心生落
    井下石之感，處置確有欠當之處」之原因，經核係屬警局內
    部之行政懲處事項，與本件並無直接相關。換言之，該部分
    之警員行為與被告之犯行本屬2 事，與被告所涉公共危險行
    為於刑法上之評價亦不生影響；(3)至於本件對被告進行酒精
    測試之儀器，亦經內政部警政署國道公路警察局函釋，該儀
    器經查尚在合格有效期限內，且經該局調閱當日該儀器其餘
    測試紀錄，並無被告所指不準確之情形，以上均有內政部警
    政署國道公路警察局94年5 月18日公局督訴字第0940071425
    號函在卷可憑，上訴人所指不準確之情形既未提出積極證據
    以資證明，僅依據報章所載而空言爭執，本即難以遽採，且
    經本院提示上開函文所示之調查結果，對該部分亦未再予爭
    執，從而該儀器所測試之結論自屬可信。綜合上述，上訴人
    所舉不服判決之理由，均不足以證明原審判決之認事用法及
    量刑有何不當之處，在本院審理中亦未提出其他有利之證據
    及辯解，上訴意旨指摘原判決不當，即無理由，應予駁回。
據上論斷，應依刑事訴訟法第455 條之1 第3 項、第373 條、第
368 條，判決如主文。
中　　華　　民　　國　　94　　年　　9 　　月　　30　　日
                  刑事第一庭審判長法　官　劉興浪
　　　                            法　官　蔡志宏
      　　　                      法　官　楊台清
以上正本證明與原本無異。
本件不得上訴。
                                  書記官　王月香
中　　華　　民　　國　　94　　年　　10　　月　　3 　　日
